【裁判字號】    94,上訴,3688
【裁判日期】    950124
【裁判案由】    毒品危害防制條例
【裁判全文】
臺灣高等法院刑事判決                94年度上訴字第3688號
上  訴  人
即  被  告  甲○○
選任辯護人  李明諭律師
            陳逸華律師
            蔡鎮隆律師
上列上訴人因毒品危害防制條例案件，不服臺灣板橋地方法院94
年度訴字第1345號，中華民國94年7月31日第一審判決（起訴案
號：臺灣板橋地方法院檢察署94年度毒偵字第2980號），提起上
訴，本院判決如下：
    主  文
原判決撤銷。
甲○○連續施用第一級毒品，累犯，處有期徒刑壹年肆月，扣案
第一級毒品海洛因參包（共淨重貳點壹伍公克，包裝重壹點零玖
公克，純質淨重壹點壹陸公克）、第二級毒品安非他命壹包（實
稱毛重零點捌柒參公克，淨重零點肆公克）均沒收銷燬。
    事  實
原審判決書（如附件）所記載之事實，除應更正為第一級毒品海
洛因參包共淨重貳點壹伍公克，包裝重壹點零玖公克，純質淨重
壹點壹陸公克，第二級毒品安非他命壹包，實稱毛重零點捌柒參
公克，淨重零點肆公克外，其餘與本院認定之犯罪事實相同，茲
引用之。
    理  由
一、引用原判決書所（如附件）理由欄記載之證據。
二、上訴人即被告甲○○上訴意旨以原審量刑過重云云，經查原
    審爰審酌被告曾因施用毒品經送強制戒治，並判處應執行有
    期徒刑1年3月，執行完畢，仍未能戒斷其施用毒品之惡習，
    再犯本件連續施用毒品犯行，惡性非輕，及施用毒品均僅係
    戕害其自己身心並無加害他人，與衡量其施用毒品時間之長
    短等一切情狀，量處有期徒刑1年4月，已屬寬厚，被告上訴
    猶稱原審量刑過重，為無理由。
三、原審予以論科，固非無見，惟查：本件扣案之第一級毒品海
    洛因參包共淨重貳點壹伍公克，包裝重壹點零玖公克，純質
    淨重壹點壹陸公克，第二級毒品安非他命壹包，實稱毛重零
    點捌柒參公克（含塑膠袋及標籤紙），淨重零點肆公克，此
    有法務部調查局94年8月8日調科壹字第060010126號鑑定通
    知書、行政院衛生署管制藥品管理局檢驗成績書、臺北縣政
    府警察局中和分局扣押目錄表各1紙在卷可稽（本院卷第59
    、60頁，偵查卷第13頁），原審認為扣案之第一級毒品海洛
    因，淨重為貳點零公克、第二級毒品安非他命淨重為零點肆
    公克，均與卷內事證不符，被告上訴雖無理由，惟原判決有
    上述違誤，自應由本院予以撤銷改判。爰審酌被告曾因施用
    毒品經送強制戒治，並經判處應執行有期徒刑1年3月後，仍
    未能戒斷其施用毒品之惡習，再犯本件連續施用毒品犯行，
    其惡性非輕，惟因施用毒品均僅係戕害其自己身心並無加害
    他人，再衡量其施用毒品時間之長短等一切情狀，量處如主
    文第2項所示之刑，以示懲儆。扣案之第一級毒品海洛因參
    包（共淨重貳點壹伍公克，包裝重壹點零玖公克，純質淨重
    壹點壹陸公克）、第二級毒品安非他命壹包（實稱毛重零點
    捌柒參公克，淨重零點肆公克），應依毒品危害防制條例第
    18條第1項前段之規定沒收銷燬。
據上論結，應依刑事訴訟法第369條第1項前段、第373條、第364
條、第299條第1項前段，毒品危害防制條例第10條第1項、第2項
、第18條第1項前段，刑法第11條前段、第56條、第55條、第47
條，判決如主文。
本案經檢察官呂文忠到庭執行職務。
中    華    民    國    95    年    1    月    24     日
                  刑事第22庭審判長法  官  林堭儀
                                  法  官  宋  祺
                                  法  官  蔡明宏
以上正本證明與原本無異。
如不服本判決，應於收受送達後十日內向本院提出上訴書狀，其
未敘述上訴之理由者並得於提起上訴後十日內向本院補提理由書
（均須按他造當事人之人數附繕本）。
                                  書記官  陳建邦
中    華    民    國    95    年    1    月    24     日
附錄：本案論罪科刑法條全文
毒品危害防制條例第10條
施用第 1 級毒品者，處六月以上五年以下有期徒刑。
施用第 2 級毒品者，處三年以下有期徒刑。


司法院資訊處製作；財團法人民間司法改革基金會備份。
